臺灣板橋地方法院民事判決　　　　　　　　　　　　　九十二年度親字第一八八號
　　原　　　告　乙○○
　　訴訟代理人　蕭玉杉律師
　　被　　　告　甲○○
　　訴訟代理人　陳威男律師
右當事人間請求認領子女事件，本院於民國九十三年四月十九日言詞辯論終結，茲判
決如左：
    主      文
被告應認領徐韋婷（民國八十六年七月二十五日生，
五○一四號）為其女。
訴訟費用由被告負擔。
    事      實
甲、原告方面：
  一、聲明：求為判決如主文所示。
  二、陳述：原告與被告家庭原係舊識，於民國（下同）八十四年間兩家庭聚會時認
      識，旋被告即對原告展開追求並賦同居，原告並於八十六年四月二十五日產下
      一女徐韋婷，被告曾告訴原告將來會辦理認領手續，小孩徐韋婷出生後第三個
      月，被告要原告先把小孩的名字取好，後來被告一直沒有辦法與其家人溝通，
      之後就把事情拖下來，嗣因戶政事務所通知，原告就先把小孩取名徐韋婷入籍
      ，被告又說其家人希望有ＤＮＡ的鑑定才會認領。原告受胎期間確與被告有同
  三、證據：出生證明影本一紙、
      子血緣鑑定。
乙、被告方面：
  一、聲明：原告之訴駁回。
  二、陳述：依被告之記憶，兩造相識後，雖曾有過數次性行為，惟似非在徐韋婷受
      胎期間所發生，故徐韋婷是否為被告所生，自非無疑。被告對於做ＤＮＡ的鑑
      定沒有意見。
    理      由
一、查原告主張其與被告於八十四年間兩家庭聚會時認識，旋被告即對原告展開追求
    並賦同居，原告並於八十六年四月二十五日產下一女徐韋婷，被告曾告訴原告將
    來會辦理認領手續，小孩徐韋婷出生後第三個月，被告要原告先把小孩的名字取
    好，後來被告一直沒有辦法與其家人溝通，之後就把事情拖下來，嗣戶政事務所
    通知，原告就先把小孩取名徐韋婷入籍，被告又說其家人希望有ＤＮＡ的鑑定才
    會認領之事實，業據原告提出出生證明影本一紙、
    ；再者，被告與徐韋婷二人經本院依原告聲請函請法務部調查局就兩造間血緣關
    係為鑑定之結果通知覆稱，依據遺傳法則，徐韋婷之血型及各項ＤＮＡ　ＳＴＲ
    型別與被告甲○○之各項相對應型別均無矛盾，因此認為被告甲○○極可能（機
    率99.99%以上）為徐韋婷之生父，有法務部調查局九十三年二月二十四日調科肆
    字第○九三○○○六四五一○號鑑定通知書附卷可參，足認原告之主張，堪信為
    真實。
二、按非婚生子女受胎期間，其生父或生母有同居之事實者，非婚生子女或其生母或
    其他法定代理人得請求其生父認領為生父之子女；前項請求權，非婚生子女自成
    年後二年間或生母及其他法定代理人自子女出生後七年間不行使而消滅，民法第
    一千零六十七條第一項第一款、同條第二項分別定有明文。查本件原告於八十五
    年二月五日與前夫魏漢宏離婚，嗣未再結婚，徐韋婷係八十六年四月二十五日出
    生，有前開
    既為原告所生之非婚生子女，且經前開ＤＮＡ鑑定之結果，其與被告有高達
    99.99% 以上之機率為父女關係，而原告於徐韋婷受胎期間復有與被告同居之事
    實，從而，原告於徐韋婷出生後未滿七年，依民法第一千零六十七條第一項第一
    款規定提起本件訴訟，請求被告認領徐韋婷為子女，於法洵屬有據，應予准許。
三、據上論結，本件原告之訴為有理由，依民事訴訟法第七十八條，判決如主文。
中　　　華　　　民　　　國　　九十三　　年　　　五　　　月　　 三　　　 日
                              臺灣板橋地方法院家事法庭
　　　　　　　　　　　　　　　　　　法　　　官　劉大衛
右正本證明與原本無異
如對本判決不服須於裁定送達後二十日內向本院提出上訴狀
中　　　華　　　民　　　國　　九十三　　年　　　五　　　月　　 三　　　 日
　　　　　　　　　　　　　　　　　　法院書記官　李錦輝
